【裁判字號】    99,裁,1934
【裁判日期】    990826
【裁判案由】    所得稅法
【裁判全文】
最  高  行  政  法  院  裁  定
                                      99年度裁字第1934號
上  訴  人  吳文永
訴訟代理人  劉祥墩律師
被 上訴 人  財政部臺北市國稅局
代  表  人  凌忠嫄
上列當事人間所得稅法事件，上訴人對於中華民國99年4月29日
臺北高等行政法院99年度訴字第250號判決，提起上訴，本院裁
定如下：
    主  文
上訴駁回。
上訴審訴訟費用由上訴人負擔。
    理  由
一、按對於高等行政法院判決之上訴，非以其違背法令為理由，
    不得為之，行政訴訟法第242條定有明文。依同法第243條第
    1項規定，判決不適用法規或適用不當者，為違背法令；而
    判決有同條第2項所列各款情形之一者，為當然違背法令。
    是當事人對於高等行政法院判決上訴，如依行政訴訟法第24
    3條第1項規定，以高等行政法院判決有不適用法規或適用不
    當為理由時，其上訴狀或理由書應有具體之指摘，並揭示該
    法規之條項或其內容；若係成文法以外之法則，應揭示該法
    則之旨趣；倘為司法院解釋或本院之判例，則應揭示該判解
    之字號或其內容。如以行政訴訟法第243條第2項所列各款情
    形為理由時，其上訴狀或理由書，應揭示合於該條項各款之
    事實。上訴狀或理由書如未依此項方法表明，或其所表明者
    與上開法條規定不合時，即難認為已對高等行政法院判決之
    違背法令有具體之指摘，其上訴自難認為合法。
二、本件上訴人對於高等行政法院判決上訴，係略以：永達保險
    經紀人股份有限公司（下稱永達公司）乃經營保險經紀人業
    務之公司，依員工業務屬性交通工具為其拓展業務所需，永
    達公司向汽車出租公司租賃車輛供員工使用，所生費用列為
    營業費用並無違法，上訴人自無扣繳稅款義務，然原判決理
    由表示「永達公司出面租賃、而將其使用權（亦包括未來預
    期之所有權）交付員工之小客車，可以支援永達公司員工勞
    務之服務（指員工開車拜訪客戶促使簽訂保險契約）」，顯
    見原審法院對於該車輛供永達公司員工業務上使用亦採肯定
    見解，原審法院卻據此逕為「該自用小客車非屬員工從招攬
    保險活動中使用、且不可或缺之工具，而具有激勵獎酬之功
    能，其性質尚屬原公司之勞務報酬」之認定，所持理由難謂
    無前後矛盾，原判決有不適用法規之違法及理由矛盾之違背
    法令。此外，如原判決所謂「若其有餘額，其利益則歸屬為
    業務員團隊之領導者，此等業務推廣費實為業務員團隊領導
    人之報酬。」等情可採，至多亦僅有「餘額」部分方有具備
    「員工薪資」性質之可能，原判決據此認「全額」均屬員工
    薪資而非永達公司營業費用，認定上訴人依法應全額辦理扣
    繳，而駁回上訴人原審請求，卻未於判決理由說明所憑為何
    ？顯有判決不備理由之違法等語，為其理由。
三、本件上訴人對於高等行政法院判決上訴，雖以該判決有判決
    不備理由或理由矛盾及不適用法規或適用法規不當之違背法
    令為由。茲核上訴人所陳上訴理由，或係重述其在原審業經
    主張而為原判決摒棄不採之陳詞，或係就原審取捨證據、認
    定事實之職權行使事項，任加指摘違誤，或係執其個人主觀
    歧異之法律見解，就原審所為論斷或駁斥其主張之理由，泛
    言原判決不適用法規或適用不當，並就原審已論斷者，泛言
    未論斷，或就原審所為論斷，泛言其論斷矛盾。而未具體表
    明原判決究竟有如何合於不適用法規或適用不當、或有行政
    訴訟法第243條第2項所列各款之情形，尚難認為已對原判決
    之如何違背法令有具體之指摘。況縱原判決雖有未於判決中
    加以論斷者，惟尚不影響於判決之結果，與所謂判決不備理
    由之違法情形亦不相當。是依首揭說明，應認其上訴為不合
    法。
四、據上論結，本件上訴為不合法。依行政訴訟法第249條第1項
    前段、第104條、民事訴訟法第95條、第78條，裁定如主文
    。
中    華    民    國    99    年    8     月    26    日
                    最高行政法院第六庭
                        審判長法官  吳  明  鴻
                              法官  林  茂  權
                              法官  侯  東  昇
                              法官  劉  介  中
                              法官  黃  秋  鴻

以  上  正  本  證  明  與  原  本  無  異
中    華    民    國    99    年    8     月    27    日
                              書記官  王  福  瀛

司法院資訊處製作；財團法人民間司法改革基金會備份。
